臺灣臺東地方法院刑事判決
111年度易字第103號
公  訴  人  臺灣臺東地方檢察署檢察官
被      告  卞明鴻


上列被告因竊盜案件，經檢察官提起公訴（111年度偵字第1597
號），被告於本院準備程序中就被訴之事實為有罪之陳述，經本
院裁定改依簡式審判程序審理，並判決如下： 
    主  文
卞明鴻犯如附表各編號「宣告罪刑」欄所示之罪，各處如附表各
編號「宣告罪刑」欄所示之刑及「沒收」欄所示之沒收。得易科
罰金部分，應執行有期徒刑拾壹月，如易科罰金，以新臺幣壹仟
元折算壹日；不得易科罰金部分，應執行有期徒刑拾壹月。
    事實及理由
一、本件被告卞明鴻所犯非死刑、無期徒刑或最輕本刑有期徒刑
    3年以上之罪，亦非高等法院管轄第一審案件，且於準備程
    序進行中，被告先就被訴事實為有罪之陳述，經告知被告簡
    式審判程序之旨，並聽取檢察官、被告之意見後，本院裁定
    進行簡式審判程序，故本件之證據調查，依刑事訴訟法第27
    3條之2規定，不受同法第159條第1項、第161條之2、第161
    條之3、第163條之1及第164條至第170條規定之限制，合先
    敘明。
二、本件犯罪事實及證據，均引用如附件檢察官起訴書之記載，
    並更正及補充如下：
(一)證據並所犯法條欄一倒數第2列之「照片52張」，更正為「
    照片58張」。
(二)增列證據：
　1.本院電話紀錄表1紙、職務報告表2份(見本院卷第63、109、
    111頁)。
　2.被告卞明鴻於本院民國111年8月23日準備程序及簡式審判程
    序中所為之自白(本院卷第137、146-147頁)。
三、論罪科刑：
(一)核被告就起訴書犯罪事實欄一、㈠、㈡、㈢、㈤所為，均係犯刑
    法第321條第1項第3款之攜帶兇器竊盜罪；就起訴書犯罪事
    實欄一、㈣所為，係犯刑法第321條第2項、第1項第3款之攜
    帶兇器竊盜未遂罪。
(二)被告所犯上開5罪，犯意各別、行為互殊，均應予分論併罰
    。
(三)被告就起訴書犯罪事實欄一、㈣所示之攜帶兇器竊盜犯行，
    已著手犯罪行為之實行，惟因油錢箱內無現金，致未能竊得
    現金，屬未遂犯，依刑法第25條第2項規定，按既遂犯之刑
    度減輕其刑。　　
(四)按被告構成累犯之事實及應加重其刑之事項，均應由檢察官
    主張並具體指出證明之方法後，經法院踐行調查、辯論程序
    ，方得作為論以累犯及是否加重其刑之裁判基礎(最高法院
    刑事大法庭110年度台上大字第5660號裁定、同院110年度台
    上字第5663號判決意旨參照)。查被告本件所犯是否有構成
    累犯之事實，及本件得否加重其刑之事項，均未經檢察官於
    起訴書或審理中主張，亦未具體指出證明之方法，揆諸前開
    說明，本院自無從就刑法第47條第1項規定之適用與否予以
    調查審酌，併此敘明。
(五)爰審酌被告不思以正當途徑賺取金錢，一再竊取他人財物，
    造成告訴人與被害人財物損失，且被告前屢因竊盜犯行經法
    院判處罪刑確定並執行，此有臺灣高等法院被告前案紀錄表
    在卷足稽(本院卷第113-128頁)，素行非佳，竟仍不知警惕
    ，再為本件5次竊盜犯行，顯無尊重他人財產權之觀念。復
    考量被告犯罪之動機與目的(因需錢玩手機遊戲)、手段、竊
    盜標的之種類(均為竊取香油錢)與金額，兼衡其犯後坦承犯
    行之態度、前有多次竊盜前科，及未與告訴人或被害人達成
    和解或調解、亦未返還或賠償告訴人或被害人，暨被告於審
    判中自陳高中肄業之智識程度，入監前在馬偕醫院做清潔工
    ，之後改做臨時工，經濟狀況勉持，不需要扶養任何人，自
    身腿部受傷而不能彎曲之生活狀況等一切情狀，以被告責任
    為基礎，本於罪刑相當之比例原則，量處如主文所示之刑，
    並諭知易科罰金之折算標準。又本院斟酌被告之犯罪傾向(
    有多件竊盜前科)、犯罪態樣(均為攜帶兇器實行竊盜)、各
    犯罪行為間之聯繫(犯行時間相近)、刑罰之一般預防功能，
    及矯正受刑人與預防再犯之必要性等因素，就得易科罰金部
    分(即附表編號一、三、四)與不得易科罰金之部分(即附表
    編號二、五)，分別定如主文所示之應執行刑，及諭知易科
    罰金折算標準。
四、沒收：
(一)按犯罪所得，屬於犯罪行為人者，沒收之；但有特別規定者
    ，依其規定；前2項之沒收，於全部或一部不能沒收或不宜
    執行沒收時，追徵其價額；前條犯罪所得及追徵之範圍與價
    額，認定顯有困難時，得以估算認定之；第38條之追徵，亦
    同，刑法第38條之1第1項、第3項、第38條之2第1項分別定
    有明文。
(二)查被告實行本案起訴書犯罪事實欄一、㈠、㈡、㈢、㈤所載犯行
    ，依序別獲得現金約新臺幣1,500元、3萬5千元、400元、5
    千元，業據被告供述及告訴人或被害人陳明在卷，且大致相
    符，故依第38條之2第1項規定予以推估做同樣認定，並依同
    法第38條之1第1項前段、第3項規定，分別於各罪項下宣告
    如主文所示之沒收及追徵。
(三)被告用以犯本案5次犯行之粗鋼筋、鐵製物品、鋼筋、十字
    鎬等物，並未扣案，亦無證據足認係被告所有之物或係第三
    人無正當理由提供或取得，是無法依刑法第38條第2項、第4
    項規定宣告沒收及追徵。又該物縱屬被告所有，因無證據證
    明該物存在或價值不菲，予以宣告沒收或追徵，反可能造成
    執行面的不經濟，而欠缺刑法上之重要性，是依刑法第38條
    之2第2項規定，亦毋庸諭知沒收及追徵，併此敘明。
據上論斷，應依刑事訴訟法第273條之1第1項、第299條第1項前
段、第310條之2、第450條第1項、第454條第2項(依法院辦理刑
事訴訟案件應行注意事項第159點規定，僅引用應適用之程序法)
，判決如主文。
本案經檢察官陳薇婷提起公訴，檢察官林靖蓉到庭執行職務。
中    華    民    國    111    年    9    月     6    日
                  刑事第一庭法  官  陳昱維
以上正本證明與原本無異。
如不服本判決應於收受送達後20日內向本院提出上訴書狀，並應
敘述具體理由；其未敘述上訴理由者，應於上訴期間屆滿後20日
內向本院補提理由書（均須按他造當事人之人數附繕本）。「切
勿逕送上級法院」。告訴人或被害人對於本判決如有不服，請書
具不服之理由狀，請求檢察官上訴者，其上訴期間之計算係以檢
察官收受判決正本之日期為準。
                            書記官  戴嘉宏
中　　華　　民　　國　　111 　年　　9 　　月　　6 　　日
附錄本案論罪科刑法條：
中華民國刑法第321條
犯前條第1項、第2項之罪而有下列情形之一者，處6月以上5年以
下有期徒刑，得併科50萬元以下罰金：
一、侵入住宅或有人居住之建築物、船艦或隱匿其內而犯之。
二、毀越門窗、牆垣或其他安全設備而犯之。
三、攜帶兇器而犯之。
四、結夥三人以上而犯之。
五、乘火災、水災或其他災害之際而犯之。
六、在車站、港埠、航空站或其他供水、陸、空公眾運輸之舟、
    車、航空機內而犯之。
前項之未遂犯罰之。
附表 
編號 犯罪事實 宣告罪刑 沒收 一 即起訴書犯罪事實欄一、㈠ 卞明鴻犯攜帶兇器竊盜罪，處有期徒刑陸月，如易科罰金，以新臺幣壹仟元折算壹日。 未扣案犯罪所得新臺幣壹仟伍佰元沒收，如全部或一部不能沒收或不宜執行沒收時，追徵其價額。 二 即起訴書犯罪事實欄一、㈡ 卞明鴻犯攜帶兇器竊盜罪，處有期徒刑捌月。 未扣案犯罪所得新臺幣參萬伍仟元沒收，如全部或一部不能沒收或不宜執行沒收時，追徵其價額。 三 即起訴書犯罪事實欄一、㈢ 卞明鴻犯攜帶兇器竊盜罪，處有期徒刑陸月，如易科罰金，以新臺幣壹仟元折算壹日。 未扣案犯罪所得新臺幣肆佰元沒收，如全部或一部不能沒收或不宜執行沒收時，追徵其價額。 四 即起訴書犯罪事實欄一、㈣ 卞明鴻犯攜帶兇器竊盜未遂罪，處有期徒刑肆月，如易科罰金，以新臺幣壹仟元折算壹日。 (無) 五 即起訴書犯罪事實欄一、㈤ 卞明鴻犯攜帶兇器竊盜罪，處有期徒刑柒月。 未扣案犯罪所得新臺幣伍仟元沒收，如全部或一部不能沒收或不宜執行沒收時，追徵其價額。 
附件
臺灣臺東地方檢察署檢察官起訴書
                                     111年度偵字第1597號
　　被　　　告　卞明鴻　男　49歲（民國00年0月0日生）
　　　　　　　　　　　　住臺東縣○○市○○路0段000巷00弄
　　　　　　　　　　　　  0號
　　　　　　　　　　　　國民身分證統一編號：Z000000000號
上列被告因竊盜案件，已經偵查終結，認應提起公訴，茲將犯罪
事實及證據並所犯法條分敘如下：
　　　　犯罪事實
一、卞明鴻意圖為自己不法之所有，基於竊盜之犯意，分別為下
    列行為：
  ㈠於民國111年2月8日0時36分許，至臺東縣○○市○○路00號「明
    安宮隆安堂」，持路旁撿拾客觀上足以對人之生命、身體、
    安全構成威脅，具有危險性而可供兇器使用之粗鋼筋，破壞
    香油錢箱之鎖頭（涉犯毀損罪嫌部分未據告訴），竊取其內
    現金新臺幣（下同）1千5百元，得手後離去。
  ㈡於111年2月14日3時30分許，至臺東縣197縣道公路57公里處
    「富源土地公廟」，持路旁撿拾客觀上足以對人之生命、身
    體、安全構成威脅，具有危險性而可供兇器使用之鐵製物品
    ，破壞香油錢箱之鎖頭（涉犯毀損罪嫌部分未據告訴），竊
    取其內現金3萬5千元，得手後離去。
  ㈢於111年2月11日0時許，至臺東縣臺9線公路344公里處「福德
    堂宮廟」，持路旁撿拾客觀上足以對人之生命、身體、安全
    構成威脅，具有危險性而可供兇器使用之鐵製物品，破壞香
    油錢箱之鎖頭（涉犯毀損罪嫌部分未據告訴），竊取其內現
    金400元，得手後離去。
  ㈣於111年1月間某日，至臺東縣○○市○○○○道000號「玉雲宮五巡
    府」，持路旁撿拾客觀上足以對人之生命、身體、安全構成
    威脅，具有危險性而可供兇器使用之鋼筋，破壞香油錢箱之
    鎖頭（涉犯毀損罪嫌部分未據告訴），然因其內無現金，始
    未得逞。
  ㈤於111年1月7日4時許，至臺東縣卑南鄉「福安洞」，持路旁
    撿拾客觀上足以對人之生命、身體、安全構成威脅，具有危
    險性而可供兇器使用之十字鎬，破壞香油錢箱之鎖頭（涉犯
    毀損罪嫌部分未據告訴），竊取其內現金5千元，得手後離
    去。
二、案經廖崇任訴由臺東縣警察局臺東分局報告偵辦。
　　　　證據並所犯法條
一、揭犯罪事實，業據被告卞明鴻於警詢及偵查中供承不諱，核
    與告訴人廖崇任於警詢時之指訴、被害人章耀斌、王應福、
    林德山、張忠維於警詢時之指述情節大致相符，並有刑案現
    場測繪圖5份、現場暨監視器畫面翻拍照片52張在卷可稽，
    足認被告之自白與事實相符，其犯嫌應堪認定。
二、核被告就犯罪事實欄一、㈠㈡㈢㈤所為，均係犯刑法第321條第1
    項第3款攜帶兇器竊盜罪嫌；就犯罪事實欄一、㈣所為，係犯
    刑法第321條第2項、第1項第3款攜帶兇器竊盜未遂罪嫌。復
    被告所為前開5次犯行，犯意各別，行為互殊，請予分論併罰。
    又被告就犯罪事實欄一、㈣部分，已著手竊盜犯罪行為之實
    行而不遂，為未遂犯，請依刑法第25條第2項規定，減輕其
    刑。末未扣案之上開財物，均為被告犯罪之違法行為所得之
    物，請依刑法第38條之1第1項宣告沒收之，如全部或一部不
    能沒收或不宜執行沒收時，請依同法第38條之1第3項追徵其
    價額。
三、依刑事訴訟法第251條第1項提起公訴。
　　此　致
臺灣臺東地方法院
中　　華　　民　　國　 111　　年　　5 　　月　　27　　日
                          檢　察　官　陳薇婷
本件正本證明與原本無異
中　　華　　民　　國　 111　　年　  6 　  月 　  6　  日
                          書  記  官  呂玉苓  
附錄本案所犯法條全文
中華民國刑法第321條
犯前條第一項、第二項之罪而有下列情形之一者，處六月以上五
年以下有期徒刑，得併科五十萬元以下罰金：
一、侵入住宅或有人居住之建築物、船艦或隱匿其內而犯之。
二、毀越門窗、牆垣或其他安全設備而犯之。
三、攜帶兇器而犯之。
四、結夥三人以上而犯之。
五、乘火災、水災或其他災害之際而犯之。
六、在車站、港埠、航空站或其他供水、陸、空公眾運輸之舟、
    車、航空機內而犯之。
前項之未遂犯罰之。